# 请问一个现金流量表附表财务费用一个问题

提问人：五老峰 时间：2011-07-08 00:29:42
在论坛上看到几次这种描述 “现金流量表附表中财务费用这样填列：财务费用可以分别归属于经营活动、投资活动和筹资活动。 对属对于经营活动产生的财务费用，若既影响净利润又影响经营活动现金流量的业务，则不需进行调整，如支付的借款利息；”
对些有些不明白，借款利息在现金流量表的主表中不是都属于筹资支出吗？　不应该属于经营活动支出吧。如果我们在编制附表-财务费用时，　如果支付的借款利息是放在财务费用科目，是不是一般都应在“附表-财务费用”行调整出。为什么上面的论述中说“不需进行调整，如支付的借款利息”。
另外我还想问一下“财务费用可以分别归属于经营活动、投资活动和筹资活动”这句话的具体理解，财务费用归属于经营活动，是不是一般只包括银行利息和手续费等，而不是借款利息，因为借款利息我认为都是筹资费用。　我的认识是否有错呢？
另外投资活动的财务费用一般包括哪些内容呢？难道还是借款利息吗？
请各位朋友帮助指点，谢谢！

回答人：chenyiwei
借款利息确实基本上不可能列报为经营活动。 所谓“投资性质的财务费用”主要是一些按照现行会计准则规定或者实务上的习惯冲减财务费用的投资损益性质的损益类项目，如定期存款利息收入等。

提问人：五老峰 时间：2011-07-08 13:53:04
谢谢陈老师，再问一下。我们在现金流量表中财务费用一行调整出来的应该只是在财务费用科目核算的利息支出吧，不应该包括计入在建工程或无形资产等已经资本化的利息吧？对于一般性资本化较多的企业，在现金流量表附表财务费用一行填写的金额应该小于企业年度实际支付的利息总和吧。 这问题可能太简单了，还是希望您回答一下。

回答人：chenyiwei
是这样。

提问人：wxsh020906 时间：2016-03-22 16:27:39
陈老师，您好。我想问下，票据贴现利息是否体现到现金流量表附表的财务费用中？ 目前我单位的票据贴现收到的现金作为经营活动收到的其他，我把票据贴现利息理解成贴现活动收款的抵减项目，与现金流量表主表保持一致，票据贴现利息作为经营活动的相关的，故附表中财务费用不体现票据贴现利息，是否恰当？

回答人：chenyiwei
如果贴现时终止确认了应收票据，因而现金流作为销售商品提供劳务收到现金的，则这部分贴现息不在间接法“财务费用”项目中调整。